【裁判字號】    96,訴,1526
【裁判日期】    970103
【裁判案由】    毒品危害防制條例
【裁判全文】
臺灣桃園地方法院刑事判決              96年度訴字第1526號
公  訴  人  臺灣桃園地方法院檢察署檢察官
被      告  丙○○
                    （現於臺灣桃園看守所羈押中）
指定辯護人  本院公設辯護人  甲○○
上列被告因毒品危害防制條例案件，經檢察官提起公訴（96年度
偵字第18421 號、第15951 號、第17366 號），本院判決如下：
    主  文
丙○○販賣第二級毒品，累犯，處有期徒刑柒年捌月。扣案之行
動電話壹支（搭配0000000000門號，不含ＳＩＭ卡）
，及販賣第二級毒品所得新臺幣仟元，均沒收；未扣案之販賣
第二級毒品所得新臺幣仟元，如全部或一部不能沒收時，以其
財產抵償之。
    事  實
一、丙○○前於民國94年間，因違反毒品危害防制條例案件，經
    臺灣新竹地方法院判處有期徒刑6 月確定，在95年8 月17日
    執行完畢。詎其明知安非他命係業經公告列為毒品危害防制
    條例第2 條第2 項第2 款所規定之第二級毒品，不得販賣，
    竟仍基於販賣第二級毒品安非他命之犯意，於96年5 月23日
    下午3 時31分許，在接到乙○○（原名劉平業）以門號0000
    000000號行動電話，撥打至其所有門號0000000000號行動電
    話，表示欲向其購買新臺幣（下同）3,000 元之第二級毒品
    安非他命後，旋即前往相約之新竹縣新埔鎮新興戲院前交易
    ，而以此方式販賣第二級毒品安非他命予乙○○1 次。嗣於
    95年7 月4 日晚間7 時許（起訴書誤載為95年7 月5 日凌晨
    0 時10分許），因另案為警持臺灣桃園地方法院檢察署檢察
    官核發之拘票，在新竹縣新埔鎮○○街166 巷6 號拘提到案
    ，始知悉上情。
二、案經桃園縣政府警察局大園分局報請臺灣桃園地方法院檢察
    署檢察官偵查起訴。
    理  由
壹、程序事項：
    本件認定犯罪事實所引用之本件卷內所有卷證資料（包含文
    書證據、物證等證據），並無證據證明係公務員違背法定程
    序所取得，且被告丙○○及其指定辯護人於本院審理終結前
    就卷內所有之卷證資料之證據能力均表示無意見，且卷內之
    文書證據，亦無刑事訴訟法第159 條之4 之顯有不可信之情
    況與不得作為證據之情形，則依刑事訴訟法第159 條之5 之
    規定，本件認定犯罪事實所引用之本件卷證所有文書證據、
    物證等證據，均有證據能力。
貳、實體事項：
一、被告丙○○固不否認確有於上揭時、地交付第二級毒品安非
    他命與乙○○之情，惟矢口否認有何販賣安非他命之犯行，
    與辯護意旨同辯以：當日係乙○○撥打其所有之上開電話表
    示需要安非他命，惟其是時已不再施用毒品而無法提供，乃
    答應替乙○○調貨，故旋即撥打電話予一真實姓名年籍不詳
    ，綽號「小玉」之女子購買3,000 元之安非他命，並於收受
    安非他命後，隨即前往新興戲院將之以3,000 元之代價交付
    予乙○○，其並未因而從中牟利，故應僅構成轉讓毒品罪，
    而其先前係因誤以為有交付毒品並收取金錢之行為，即屬販
    賣毒品，始會坦承販賣之犯行云云，惟查：
    (一)被告確有於上開時、地，販賣第二級毒品安非他命予乙○
      ○之情，業據其迭於警詢、偵查及本院羈押庭訊問中供承
      不諱，並核與乙○○於偵查及本院審理中具結證稱：當日
      乃係渠先以門號0000000000號行動電話，撥打至被告所有
      門號0000000000號行動電話，表示欲向被告拿取3,000 元
      之安非他命，嗣二人亦確相約於新興戲院前見面，其於交
      付3,000 元後，被告即給付渠相當數量之安非他命等語相
      符，自堪以認定。
    (二)被告雖於本院審理中改口供稱其僅係幫忙調取安非他命，
      並未從中牟利，故並非屬販賣云云，惟其於警詢中乃係供
      承：其是至楊梅鎮富岡地區向一名綽號「戒哥」之男子購
      買安非他命，每次購買之數量不一，惟多係以10,000元購
      買4 公克之安非他命，而其於購入後，即將每公克分裝為
      5 包，並再以1,000 元之代價售出，是其可從中獲取10,0
      00元之利益等語（見96年度偵字第17366 號偵查卷宗第22
      、23頁）；復再於偵查中為相同之供述（見96年度偵字第
      15951 號偵查卷宗第26頁），而其於本院審理中亦供承其
      在警詢及偵查中所為之陳述，均係出於自由意願而未受到
      他人之強暴、脅迫，自堪認其上開所述為真，且衡情若被
      告確僅有代乙○○向「小玉」調取安非他命而未從中牟利
      ，為何會就此因販賣毒品而有獲利之細節為清楚之陳述？
      又何以均未見其於警詢及偵查中為如此抗辯，卻復於本院
      審理中供述「戒哥」乃係虛有之人物，其係因當時雙手遭
      手銬銬住長水泡，疼痛之下始為不實之陳述？亦顯見其上
      開辯實屬互相矛盾。再復以被告自始至終均未提供「阿玉
      」之真實姓名年籍資料以供本院查核，堪認所謂「阿玉」
      應係幽靈抗辯，純屬子虛。準此，被告所謂僅係代乙○○
      向「小玉」調取安非他命，故僅因構成轉讓毒品罪云云，
      即屬畏罪卸責之詞，不足採信。
    (二)此外，復有監察電話譯文表1 份（見96年度偵字第 15951
      號偵查卷宗第18頁）附卷及扣案之行動電話1 支（搭配00
      00000000號）可稽，本件事證明確，被告犯行洵堪認定，
      應依法論科。
三、按安非他命係毒品危害防制條例第2 條第2 項第2 款規定之
    第二級毒品。核被告丙○○所為，係犯毒品危害防制條例第
    4 條第2 項之販賣第二級毒品罪。其持有第二級毒品安非他
    命之低度行為，為販賣之高度行為所吸收，不另論罪。又被
    告前於94年間，因違反毒品危害防制條例案件，經臺灣新竹
    地方法院判處有期徒刑6 月確定，在95年8 月17日執行完畢
    ，有臺灣高等法院被告前案紀錄表在卷可憑，其於有期徒刑
    執行完畢後，5 年內故意再犯本件有期徒刑以上之罪，為累
    犯，除法定刑為無期徒刑之部分外，應依刑法第47條第1 項
    之規定，加重其刑，公訴意旨謂均予以加重其刑，容有誤會
    。爰審酌被告除自己施用毒品外，竟以營利意圖，有償提供
    毒品予人施用之行為，助長施用毒品行為之更形猖獗，且此
    類行為所生危害，非僅使多數人之生命、身體法益受侵害，
    影響所及甚且危害社會、國家之健全發展，併其於犯後仍飾
    詞狡辯，態度不佳，惟兼衡其本件販賣之對象僅有1 人、次
    數僅有1 人，數量亦非眾多本件等一切情狀，量處如主文所
    示之刑。至公訴人雖對被告具體求予量處有期徒刑9 年並諭
    知強制工作云云，惟本院衡酌本案之犯罪情節及犯罪所生危
    害後，認此等刑度已足對被告收懲戒之效；且被告除施用毒
    品外，僅分別於75年、82年及93年有竊盜案件之科刑執行紀
    錄，其犯罪時間相距甚遠，又復查無證據足證被告係屬有犯
    罪之習慣或因遊蕩或懶惰成習而犯罪，故認公訴人前開具體
    求刑稍嫌過重且容有誤會，併予敘明。
四、搭配0000000000號門號之行動電話（不含SIM 卡）1 支，係
    被告供其販賣安非他命予乙○○所使用之物，業如前述，自
    應依毒品危害防制條例第19條第1 項規定，宣告沒收之；至
    搭配之0000000000號SIM 卡1 張，係屬電信公司所有供客戶
    使用，非屬被告所有之物，而不予沒收（最高法院96年度台
    上字第1 號判決要旨參照）。又被告販賣安非他命予乙○○
    之販毒所得3,000 元，係屬被告因犯罪所得之物，雖未據扣
    案，惟仍應依同條項之規定，宣告沒收，併諭知如全部或一
    部不能沒收時，以其財產抵償之。
據上論斷，應依刑事訴訟法第299 條第1 項前段，毒品危害防制
條例第4 條第2 項、第19條第1 項，刑法第11條、第47條第1 項
，判決如主文。
本案經檢察官董良造到庭執行職務。
中    華    民    國    97    年    1     月    3     日
                      刑事第十庭審判長法  官  江德民
                                      法  官  陳世旻
                                      法  官  蘇昌澤
以上正本證明與原本無異。
如不服本判決，應於判決送達後10日內向本院提出上訴狀（應附
繕本），其未敘述上訴理由者，應於上訴期間屆滿後20日內補提
理由書狀於本院，上訴於臺灣高等法院。
                                      書記官  蔡紫凌
中    華    民    國    97    年    1     月    7     日
毒品危害防制條例第4條
製造、運輸、販賣第一級毒品者，處死刑或無期徒刑；處無期徒
刑者，得併科新臺幣 1 千萬元以下罰金。
製造、運輸、販賣第二級毒品者，處無期徒刑或 7 年以上有期徒
刑，得併科新臺幣 7 百萬元以下罰金。
製造、運輸、販賣第三級毒品者，處 5 年以上有期徒刑，得併科
新臺幣 5 百萬元以下罰金。
製造、運輸、販賣第四級毒品者，處 3 年以上 10 年以下有期徒
刑，得併科新臺幣 3 百萬元以下罰金。
製造、運輸、販賣專供製造或施用毒品之器具者，處 1 年以上 7
年以下有期徒刑，得併科新臺幣 1 百萬元以下罰金。
前五項之未遂犯罰之。


司法院資訊處製作；財團法人民間司法改革基金會備份。
